---
title: "106-2 大數據分析方法 作業二"
output: github_document
author: 黃立玟
---

作業完整說明[連結](https://docs.google.com/document/d/1aLGSsGXhgOVgwzSg9JdaNz2qGPQJSoupDAQownkGf_I/edit?usp=sharing)

學習再也不限定在自己出生的國家，台灣每年有許多學生選擇就讀國外的大專院校，同時也有人多國外的學生來台灣就讀，透過分析[大專校院境外學生人數統計](https://data.gov.tw/dataset/6289)、[大專校院本國學生出國進修交流數](https://data.gov.tw/dataset/24730)、[世界各主要國家之我國留學生人數統計表](https://ws.moe.edu.tw/Download.ashx?u=C099358C81D4876CC7586B178A6BD6D5062C39FB76BDE7EC7685C1A3C0846BCDD2B4F4C2FE907C3E7E96F97D24487065577A728C59D4D9A4ECDFF432EA5A114C8B01E4AFECC637696DE4DAECA03BB417&n=4E402A02CE6F0B6C1B3C7E89FDA1FAD0B5DDFA6F3DA74E2DA06AE927F09433CFBC07A1910C169A1845D8EB78BD7D60D7414F74617F2A6B71DC86D17C9DA3781394EF5794EEA7363C&icon=..csv)可以了解103年以後各大專院校國際交流的情形。請同學分析以下議題，並以視覺化的方式呈現分析結果，呈現103年以後大專院校國際交流的情形。



## 來台境外生分析
### 資料匯入與處理
```{r dataloadToTWN}
#這是R Code Chunk

#依照國家
library(readr)
X104 <- read_csv("~/Downloads/104.csv")
View(X104)
X104$各國人數加總104<-rowSums(X104[,3:11])
X104new<-X104[,c(T,T,F,F,F,F,F,F,F,F,F,T)]

library(readr)
X105 <- read_csv("~/Downloads/105.csv")
View(X105)
X105$各國人數加總105<-rowSums(X105[,3:11])
X105new<-X105[,c(T,T,F,F,F,F,F,F,F,F,F,T)]

library(readr)
X106<- read_csv("~/Downloads/106.csv")
View(X106)
X106$各國人數加總106<-rowSums(X106[,3:11])
X106new<-X106[,c(T,T,F,F,F,F,F,F,F,F,F,T)]

#依照校別
library(readr)
X104school <- read_csv("~/Downloads/104school.csv")
View(X104school)
X104school$`非學位生-大陸研修生`<-gsub("…","0",X104school$`非學位生-大陸研修生`)
X104school$`非學位生-大陸研修生`<-as.numeric(X104school$`非學位生-大陸研修生`)
X104school$境外學生人數加總104<-rowSums(X104school[,4:12])
X104schoolnew<-X104school[,c(T,T,T,F,F,F,F,F,F,F,F,F,T)]

library(readr)
X105school <- read_csv("~/Downloads/105school.csv")
View(X105school)
X105school$境外學生人數加總105<-rowSums(X105school[,4:12])
X105schoolnew<-X105school[,c(T,T,T,F,F,F,F,F,F,F,F,F,T)]

library(readr)
X106school <- read_csv("~/Downloads/106school.csv")
View(X106school)
X106school$境外學生人數加總106<-rowSums(X106school[,4:12])
X106schoolnew<-X106school[,c(T,T,T,F,F,F,F,F,F,F,F,F,T)]



```

### 哪些國家來台灣唸書的學生最多呢？ 
```{r ToTWNCountry}
#這是R Code Chunk

library(dplyr)
J0405<-full_join(X104new,X105new,by=c("洲別","國別"))

library(dplyr)
J040506<-full_join(J0405,X106new,by=c("洲別","國別"))

J040506$各國人數加總104<-as.numeric(J040506$各國人數加總104)
J040506$各國人數加總105<-as.numeric(J040506$各國人數加總105)
J040506$各國人數加總106<-as.numeric(J040506$各國人數加總106)

J040506$三年度加總<-rowSums(J040506[,3:5],na.rm=TRUE)

J040506<-J040506[order(J040506$三年度加總,decreasing = T),]
J040506fin<-J040506[1:10,]
knitr::kable(J040506fin)
```

### 哪間大學的境外生最多呢？
```{r ToTWNUniversity}
#這是R Code Chunk

library(dplyr)
JS0405<-full_join(X104schoolnew,X105schoolnew,by=c("學校類型","學校代碼","學校名稱"))

library(dplyr)
JS040506<-full_join(JS0405,X106schoolnew,by=c("學校類型","學校代碼","學校名稱"))

JS040506$三年度加總<-rowSums(JS040506[,4:6],na.rm=TRUE)

JS040506<-JS040506[order(JS040506$三年度加總,decreasing = T),]
JS040506fin<-JS040506[2:11,]
knitr::kable(JS040506fin)
```

### 各個國家來台灣唸書的學生人數條狀圖
```{r ToTWNCountryBar}
#這是R Code Chunk
library(ggplot2)
ggplot(data = J040506)+
  geom_bar(aes(x=J040506$國別,y=J040506$三年度加總),
           stat = "identity")+
  labs(title="各個國家(全部)來台灣唸書的學生人數",
       x="Country",
       y="Number") +
  theme_bw()
```

### 各個國家來台灣唸書的學生人數面量圖
```{r ToTWNCountryMap}
#這是R Code Chunk
```

## 台灣學生國際交流分析

### 資料匯入與處理
```{r dataloadFromTWN}
#這是R Code Chunk
library(readxl)
Student<- read_excel("~/Desktop/複製 - Student_RPT_07.xlsx")
View(Student)
```

### 台灣大專院校的學生最喜歡去哪些國家進修交流呢？
```{r FromTWNCountry}
#這是R Code Chunk
library(dplyr)
Studentout<-group_by(Student,`對方學校(機構)國別(地區)`)%>%
  summarise(各國總人數=sum(小計))
Studentout1<-head(Studentout[order(Studentout$各國總人數,decreasing = T),],10)

```

### 哪間大學的出國交流學生數最多呢？
```{r FromTWNUniversity}
#這是R Code Chunk
```

### 台灣大專院校的學生最喜歡去哪些國家進修交流條狀圖
```{r FromTWNCountryBar}
#這是R Code Chunk
```

### 台灣大專院校的學生最喜歡去哪些國家進修交流面量圖
```{r FromTWNCountryMap}
#這是R Code Chunk
```

## 台灣學生出國留學分析

### 資料匯入與處理
```{r dataloadFromTWNAb}
#這是R Code Chunk
```

### 台灣學生最喜歡去哪些國家留學呢？
```{r FromTWNAb}
#這是R Code Chunk
```

### 台灣學生最喜歡去哪些國家留學面量圖
```{r FromTWNAbMap}
#這是R Code Chunk
```

## 綜合分析

請問來台讀書與離台讀書的來源國與留學國趨勢是否相同(5分)？想來台灣唸書的境外生，他們的母國也有很多台籍生嗎？請圖文並茂說明你的觀察(10分)。